<?xml version='1.0' encoding='utf-8'?>
<verb default="imfhálaigh" disambig="">
  <verbalNoun default="imfhálú" />
  <verbalAdjective default="imfhálaithe" />
  <tenseForm default="imfhálaigh" tense="Past" dependency="Indep" person="Base" />
  <tenseForm default="imfhálaíomar" tense="Past" dependency="Indep" person="Pl1" />
  <tenseForm default="imfhálaíodar" tense="Past" dependency="Indep" person="Pl3" />
  <tenseForm default="imfhálaíodh" tense="Past" dependency="Indep" person="Auto" />
  <tenseForm default="imfhálaigh" tense="Past" dependency="Dep" person="Base" />
  <tenseForm default="imfhálaíomar" tense="Past" dependency="Dep" person="Pl1" />
  <tenseForm default="imfhálaíodar" tense="Past" dependency="Dep" person="Pl3" />
  <tenseForm default="imfhálaíodh" tense="Past" dependency="Dep" person="Auto" />
  <tenseForm default="imfhálaíodh" tense="PastCont" dependency="Indep" person="Base" />
  <tenseForm default="imfhálaínn" tense="PastCont" dependency="Indep" person="Sg1" />
  <tenseForm default="imfhálaíteá" tense="PastCont" dependency="Indep" person="Sg2" />
  <tenseForm default="imfhálaímis" tense="PastCont" dependency="Indep" person="Pl1" />
  <tenseForm default="imfhálaídís" tense="PastCont" dependency="Indep" person="Pl3" />
  <tenseForm default="imfhálaítí" tense="PastCont" dependency="Indep" person="Auto" />
  <tenseForm default="imfhálaíodh" tense="PastCont" dependency="Dep" person="Base" />
  <tenseForm default="imfhálaínn" tense="PastCont" dependency="Dep" person="Sg1" />
  <tenseForm default="imfhálaíteá" tense="PastCont" dependency="Dep" person="Sg2" />
  <tenseForm default="imfhálaímis" tense="PastCont" dependency="Dep" person="Pl1" />
  <tenseForm default="imfhálaídís" tense="PastCont" dependency="Dep" person="Pl3" />
  <tenseForm default="imfhálaítí" tense="PastCont" dependency="Dep" person="Auto" />
  <tenseForm default="imfhálaíonn" tense="PresCont" dependency="Indep" person="Base" />
  <tenseForm default="imfhálaím" tense="PresCont" dependency="Indep" person="Sg1" />
  <tenseForm default="imfhálaímid" tense="PresCont" dependency="Indep" person="Pl1" />
  <tenseForm default="imfhálaítear" tense="PresCont" dependency="Indep" person="Auto" />
  <tenseForm default="imfhálaíonn" tense="PresCont" dependency="Dep" person="Base" />
  <tenseForm default="imfhálaím" tense="PresCont" dependency="Dep" person="Sg1" />
  <tenseForm default="imfhálaímid" tense="PresCont" dependency="Dep" person="Pl1" />
  <tenseForm default="imfhálaítear" tense="PresCont" dependency="Dep" person="Auto" />
  <tenseForm default="imfhálóidh" tense="Fut" dependency="Indep" person="Base" />
  <tenseForm default="imfhálóimid" tense="Fut" dependency="Indep" person="Pl1" />
  <tenseForm default="imfhálófar" tense="Fut" dependency="Indep" person="Auto" />
  <tenseForm default="imfhálóidh" tense="Fut" dependency="Dep" person="Base" />
  <tenseForm default="imfhálóimid" tense="Fut" dependency="Dep" person="Pl1" />
  <tenseForm default="imfhálófar" tense="Fut" dependency="Dep" person="Auto" />
  <tenseForm default="imfhálódh" tense="Cond" dependency="Indep" person="Base" />
  <tenseForm default="imfhálóinn" tense="Cond" dependency="Indep" person="Sg1" />
  <tenseForm default="imfhálófá" tense="Cond" dependency="Indep" person="Sg2" />
  <tenseForm default="imfhálóimis" tense="Cond" dependency="Indep" person="Pl1" />
  <tenseForm default="imfhálóidís" tense="Cond" dependency="Indep" person="Pl3" />
  <tenseForm default="imfhálófaí" tense="Cond" dependency="Indep" person="Auto" />
  <tenseForm default="imfhálódh" tense="Cond" dependency="Dep" person="Base" />
  <tenseForm default="imfhálóinn" tense="Cond" dependency="Dep" person="Sg1" />
  <tenseForm default="imfhálófá" tense="Cond" dependency="Dep" person="Sg2" />
  <tenseForm default="imfhálóimis" tense="Cond" dependency="Dep" person="Pl1" />
  <tenseForm default="imfhálóidís" tense="Cond" dependency="Dep" person="Pl3" />
  <tenseForm default="imfhálófaí" tense="Cond" dependency="Dep" person="Auto" />
  <moodForm default="imfhálaíodh" mood="Imper" person="Base" />
  <moodForm default="imfhálaím" mood="Imper" person="Sg1" />
  <moodForm default="imfhálaigh" mood="Imper" person="Sg2" />
  <moodForm default="imfhálaímis" mood="Imper" person="Pl1" />
  <moodForm default="imfhálaígí" mood="Imper" person="Pl2" />
  <moodForm default="imfhálaídís" mood="Imper" person="Pl3" />
  <moodForm default="imfhálaítear" mood="Imper" person="Auto" />
  <moodForm default="imfhálaí" mood="Subj" person="Base" />
  <moodForm default="imfhálaímid" mood="Subj" person="Pl1" />
  <moodForm default="imfhálaítear" mood="Subj" person="Auto" />
</verb>
